臺灣高等法院臺中分院民事裁定　　　　　 95年度抗字第502號
　　抗　告　人　甲○○
　　　　　　　　乙○○
上列抗告人因與相對人丁○○、丙○○等間聲明異議事件，對於
中華民國95年9月5日台灣彰化地方法院所為裁定提起抗告，本院
裁定如下：
    主  文
抗告駁回。
抗告程序費用由抗告人負擔。
    理  由
一、抗告意旨略以：按彰化地方法院95年執字第15833 號之執行
    標的，係座落二林鎮○○里○○街19號之房屋，該屋內放置
    抗告人日常生活物品、家具與經商所須之職業上所不可或缺
    等物，如受假執行搬出，隨便放置毀損，將有難估其受損金
    額之虞。另抗告人將無棲息之所，勢必無所收入而坐以待斃
    ，有違假執行宣告僅得就關於財產權上之請求之判決為之，
    蓋抗告人受假執行後，即無法在該屋放置商品，將難繼續營
    商也；又抗告人兩姐妹，皆待字閨中，所居住之民有街19號
    房屋係自幼受父母之扶養並共同生活之處，未出嫁就受姪兒
    趕出門，於情於理皆不合，且該房屋之屋款，抗告人亦有支
    付，實不甘遭受侵占受損，又目前抗告人並無固定工作，僅
    靠經營攤販生意，賺微薄之金錢餬口，無法預供擔保而申請
    免為假執行，請准予訴訟救助，免提供擔保，而宣告暫時停
    止假執行，待二審判決確定後，再斟酌續行假執行或撤銷假
    執行等語。
二、按債務人職業上所必需之器具、物品，不得查封，固為強制
    執行法第53條第1項第2款所明定。惟該條所謂之職業上所必
    需之器具、物品，係指缺少此等物品即無從為業者而言，非
    謂有關職業之一切之器具、物品，一概不得查封。故是否為
    職業上所必需之器具、物品，應依該物品之用途及債務人之
    職業對其需要之程度，以及有無代替性等具體情形定之（台
    灣高等法院87年度抗字第2987號裁判意旨參照）。本件抗告
    人雖陳明假執行之標的即座落二林鎮○○里○○街19號之房
    屋，係渠等放置日常生活物品、家具與經商所須職業上所不
    可或缺之物之處所，如遭假執行搬出，將有難以預估受損害
    情形之虞等情，惟抗告人等並未提出系爭假執行之標的為其
    維持其日常生活所必須，或職業上所必須之物品之具體證明
    ，渠等空言主張系爭假執行之標的為其維持生活及職業上所
    必須之物品，不得查封云云，不能認為有理由，其抗告應予
    駁回。
三、據上論結，本件抗告為無理由，依強制執行法第30條之 1、
    民事訴訟法第495 條之1第1項、第449條第1項、第95條，第
    85條第2項，裁定如主文。
中　　華　　民　　國　　96　　年　　2 　　月　　2 　　日
                  民事第五庭   審判長法　官　林陳松
                                     法　官　王重吉
                           　　　　　法　官　古金男
以上正本係照原本作成。
不得再抗告。
        　　　　　　　　　　　　　　 書記官　詹錫朋
中　　華　　民　　國　　96　　年　　2 　　月　　5 　　日
　　　　                                              Ｃ
